臺灣高等法院民事判決
111年度上易字第639號
上  訴  人  鄭雪珍  
訴訟代理人  鄭世脩律師
被上訴人    林鋒記  
上列當事人間請求侵權行為損害賠償事件，上訴人對於中華民國
111年3月11日臺灣桃園地方法院110年度訴字第1765號第一審判
決提起上訴，本院於111年7月12日言詞辯論終結，判決如下：
    主  文
上訴駁回。
第二審訴訟費用由上訴人負擔。
    事實及理由
一、上訴人起訴主張：被上訴人自民國（下同）108年1月間起至
    110年2月間止，承租桃園市○○區○○街000號房屋(下稱系爭房
    屋)經營「○○○○○○○」期間，因提供音響設備予客人歡唱卡拉
    OK，裝設之重低音喇叭製造巨大聲響，導致伊焦慮、失眠，
    陷於憂鬱狀態，乃不法侵害伊之身體、健康權，爰依民法第
    184條第1項前段、第195條第1項前段規定，請求被上訴人賠
    償伊精神慰撫金新臺幣（下同）60萬元，併加計自起訴狀繕
    本送達翌日起算之法定遲延利息等語。原審判決上訴人敗訴
    ，上訴人聲明不服，提起上訴後，於第二審減縮利息請求自
    原審判決送達翌日即111年3月26日起算(見本院卷第34頁)，
    合於民事訴訟法第446條第1項、第255條第1項第3款規定，
    應予准許，該減縮部分即脫離繫屬，非本件裁判範圍。上訴
    聲明：㈠原判決關於駁回上訴人後開第㈡項之訴部分廢棄；㈡
    被上訴人應給付上訴人60萬元，及自111年3月26日起至清償
    日止，按年息5％計算之利息。
二、被上訴人則以：伊經營「○○○○○○○」係使用家庭式音響設備
    ，並非卡拉OK，且未製造巨大聲響，伊於108年6月1日起，
    在○○實業有限公司○○加油站(下稱○○加油站)擔任○○○，上班
    時間自上午7時起至下午3時30分止，即未再經營「○○○○○○○
    」，嗣於110年2月22日搬離系爭房屋
　　。上訴人多次向桃園市政府環境保護局投訴，但經該局稽查
    結果，音量均未超過標準等語，資為抗辯。答辯聲明：上訴
    駁回。
三、兩造不爭執之事實(見本院卷第36、37頁)：
  (一)上訴人在桃園市○○區○○街000號1樓房屋經營「○○○
　　　○○○○○」，並住在同號2樓房屋，被上訴人則在隔壁之系爭
      房屋經營「○○○○○○○」，有營業人查詢資料及照片可稽(見
      原審卷第47頁、本院卷第57頁)。
　(二)被上訴人於108年6月1日起在○○加油站擔任○○○，上班時間
      自上午7時起至下午3時30分止，有員工在職證明書影本可
      稽(見本院卷第43頁)。
　(三)被上訴人已於110年2月22日搬離系爭房屋。
　(四)上訴人因噪音問題，對被上訴人提出傷害及強制罪告訴，
      經臺灣桃園地方檢察署(下稱桃園地檢署)檢察官於110年1
      1月30日以110年度偵字第24044號為不起訴處分，上訴人
      聲請再議，經臺灣高等檢察署(下稱高檢署)檢察長於111
      年1月12日以111年度上聲議字第584號為駁回其再議聲請
      之處分確定(下稱另案)，有上開處分書影本可稽(見原審
      卷第73頁)，並經本院調閱上開偵查卷宗查明屬實。
 四、得心證之理由：
  (一)按因故意或過失，不法侵害他人之權利者，負損害賠償責
      任；不法侵害他人之身體、健康、名譽、自由、信用、隱
      私、貞操，或不法侵害其他人格法益而情節重大者，被害
      人雖非財產上之損害，亦得請求賠償相當之金額，民法第
      184條第1項前段、第195條第1項前段分別定有明文。又噪
      音管制法第3條規定：「本法所稱噪音，係指超過管制標
      準之聲音」，而噪音管制區劃定作業準則將噪音管制區劃
      分為4類，第1類為環境亟需安寧之地區；第2類為供住宅
      使用為主且需要安寧之地區；第3類為以住宅使用為主，
      但混合商業或工業等使用，且需維護其住宅安寧之地區；
      第4類為供工業或交通使用為主，且需防止噪音影響附近
      住宅安寧之地區。依噪音管制法第9條第2項制定之噪音管
      制標準第3條第2項規範噪音音量測量應符合之測量儀器、
      測量高度、特動性、背景音量修正、測量時間、測量地點
　　　、氣象條件、噪音發生源操作條件及評定方法，第5條規
      定營業場所(第3類管制區)之噪音管制標準值於日間、晚
      間、夜間等不同時段，各應受管制之噪音管制標準值，全
      頻音量於日、晚、夜間依序為67、57、52分貝；低頻音量
      於日、晚、夜間依序為37、37、32分貝。準此，於判斷被
      上訴人之營業場所有無發出噪音不法侵害上訴人之身體、
      健康權時，自應以上開音量管制標準為據，而非以上訴人
      主觀上所能容忍之程度為標準。次按當事人主張有利於己
      之事實者，就其事實有舉證之責任，民事訴訟法第277條
      本文亦定有明文。上訴人主張被上訴人於前揭期間在系爭
      房屋經營「○○○○○○○」，提供音響設備予客人歡唱卡拉OK
      ，製造巨大聲響，乃不法侵害伊之身體、健康權乙節，既
      為被上訴人所否認，依前開說明，自應由上訴人就其主張
      有利於己之事實，負舉證之責。
  (二)上訴主張前揭事實，固以其在另案偵查中提出之○○身心診
      所診斷證明書及錄影光碟為證(見另案偵字卷第33頁、光
      碟片置於同卷證物存放袋)。惟查，上開錄影光碟經桃園
      地檢署檢察官勘驗結果，記載：「⒈檔案名稱：00000
　    000ˍ000000、00000000ˍ000000、00000000ˍ000000、
　　　00000000ˍ000000、00000000ˍ000000、00000000ˍ000
　　　000均為被告林鋒記(即被上訴人)所經營○○○○○○○內傳出KT
      V歡唱之聲音。⒉檔案名稱：00000000ˍ000000
　　　為警察至林鋒記所經營○○○○○○○內勸導之畫面。⒊檔案名稱
      ：00000000ˍ000000為告訴人鄭雪貞(即上訴人)在被告林
      鋒記所經營○○○○○○○外攝影，與被告林鋒記發生爭論，被
      告要求告訴人不要拍照，並表明其有肖像權，語氣態度平
      和」(見另案偵查卷第47頁)，僅能證明被上訴人在系爭房
      屋經營○○○○○○○，設置音響設備供客人歡唱發出聲響，警
      方接獲上訴人檢舉，派員到場勸導
　　　，及兩造因上訴人在系爭房屋外攝影一事發生爭論之事實
　　　，尚無從證明被上訴人店內發出之音量超過噪音管制標準
      前開規定，屬於噪音管制法所稱之「噪音」情事。又上訴
      人因噪音問題，對被上訴人提出傷害及強制罪告訴，業經
      桃園地檢署檢察官於110年11月30日以110年度偵字第2404
　　　4號為不起訴處分，雖上訴人聲請再議，然經臺灣高等檢
      察署檢察長於111年1月12日以111年度上聲議字第584號為
      駁回其再議聲請之處分確定(見兩造不爭執之事實㈣)，上
      訴人復自承：伊無法證明被上訴人製造之音量超過噪音管
      制標準，但伊時時刻刻感受到噪音等語(見本院卷第34頁
　　　)，足見上訴人主張其長期遭受被上訴人製造之噪音干擾
      乙節，僅係依憑個人主觀感受，並無證據證明被上訴人已
      違反前開噪音管制標準之規定，自難認有據。至○○身心診
      所於109年7月31日出具之診斷證明書記載：「應診日期
　　　：109/6/11、109/6/19、109/7/3、109/7/17、109/7/31
　    」、「病名：○○○○○○○○○，○○○○○○」、「
　　　醫囑：個案因上述診斷，自109年6月起於本院門診就診接
      受治療，建議持續規則追蹤治療」(見另案偵字卷第33頁
　　　)，僅能證明上訴人曾至○○身心診所就診，經醫師診斷患
      有○○○○○○○及○○○○○○，尚不足以證明係被上訴人之行為所
      致。從而，上訴人主張依民法第184條第1項前段、第195
      條第1項前段規定，請求被上訴人賠償精神慰撫金60萬元
      云云，洵屬無據。
五、綜上所述，上訴人依民法第184條第1項前段、第195條第1項
    前段規定，請求被上訴人給付60萬元，及自111年3月26日起
    至清償日止，按年息5%計算之利息，為無理由，不應准許。
    原審就此部分為上訴人敗訴之判決，並無不合。上訴意旨指
    摘原判決此部分不當，求予廢棄改判，為無理由，應駁回其
    上訴。
六、本件事證已臻明確，兩造其餘之攻擊或防禦方法及所用之證
    據，經本院斟酌後，認為均不足以影響本判決之結果，爰不
    逐一論列，附此敘明。
七、據上論結，本件上訴為無理由，依民事訴訟法第449條第1項
    、第78條，判決如主文。　　　
中　　華　　民　　國　　111 　年　　8 　　月　　5 　　日
                  民事第二十一庭
                        審判長法  官  翁昭蓉
                              法  官  林哲賢
                              法  官  鍾素鳳
正本係照原本作成。
不得上訴。
中　　華　　民　　國　　111 　年　　8 　　月　　8 　　日
　　　　　　　　　　　　　    書記官  林虹雯